【裁判字號】    89,上更(一),196
【裁判日期】    890630
【裁判案由】    妨害兵役
【裁判全文】
臺灣高等法院臺中分院刑事判決              八十九年度上更(一)字第一九六號
    上  訴  人
    即  被  告  乙○○
右上訴人因妨害兵役案件，不服臺灣臺中地方法院八十六年度訴字第三○四二號中華
民國八十六年十二月三十一日第一審判決（起訴案號：臺灣臺中地方法院檢察署八十
六年度偵字第二一○○七號），提起上訴，經判決後由最高法院發回更審，本院判決
如左：
    主      文
上訴駁回。
    事      實
一、乙○○曾因犯搶奪罪經臺灣臺中地方法院判處有期徒刑一年確定，於民國（下同
    ）八十五年七月三十一日執行完畢。猶不知悔改，復明知其係役齡男子，應受常
    備兵現役之徵集，竟於八十六年六月二十四日收受台中縣政府所發之八十六年第
    Ａ一七八一梯次陸軍常備兵徵集令，指定應於八十六年七月一日赴嘉義崎頂陸軍
    第二五七師第七七０旅報到服役，詎乙○○竟無故拒不報到服役，致逾入營期限
    五日。
二、案經臺中縣政府函送臺灣臺中地方法院檢察署檢察官偵查起訴。
    理      由
一、訊據上訴人即被告（以下簡稱為被告）乙○○對於右開犯罪事實供認不諱（見本
    院更(一)卷第二十二頁），核與證人即被告之母黃陳淑映於台中縣太平市公所兵役
    課承辦人員訪談時證述之情節相符（見偵查卷第四頁至第五頁），並有臺中縣八
    十六年第Ａ一七八一梯次陸軍常備兵徵集令影本一份在卷可稽（見偵查卷第六頁
    ），是罪證明確，被告之犯行堪以認定。
二、核被告所為係犯妨害兵役治罪條例第四條第五款之罪。又其曾因犯搶奪罪經臺灣
    臺中地方法院判處有期徒刑一年確定，於八十五年七月三十一日執行完畢，有本
    院被告全國前案紀錄表足按，其於五年之內再犯本件之罪為累犯，應依法加重其
    刑。原審適用妨害兵役治罪條例第四條第五款、第二十六條，刑法第十一條前段
    、第四十七條、第三十七條第二項，並審酌被告犯罪之動機、目的、手段，所生
    危害及犯後態度等一切情狀，量處被告有期徒刑一年，並宣告褫奪公權一年，認
    事用法，核無違誤，量刑亦妥適。被告上訴意旨以其另外有案被判刑，要等該刑
    案執行完畢後始去服兵役為由，執以指摘原判決不當，非有理由，應予駁回。
三、據上論斷，應依刑事訴訟法第三百六十八條，判決如主文。
本案經檢察官甲○○到庭執行職務。
中      華      民      國    八十九     年      六       月    三十    日
                                  臺灣高等法院臺中分院刑事第八庭
                                        審判長法  官  羅  得  村
                                              法  官  林  輝  煌
                                              法  官  劉  榮  服
右正本證明與原本無異。
如不服本判決應於送達後如不服本判決應於收受送達後十日內向本院提出上訴書狀，
其未述上訴之理由者並得於提起上訴後十日內向本院補提理由書（均須按他造當事
人之人數附繕本）。
                                              書記官  林  玉  惠
中      華      民      國    八十九     年     七     月       一      日
附錄條文：
妨害兵役治罪條例第四條：意圖避免預備軍官、預備士官或常備兵、補充兵現役之徵
    集，而有左列行為之一，處六月以上，五年以下有期徒刑：
    五、應受徵集，無故逾入營期限五日者。
    Ｃ


司法院資訊處製作；財團法人民間司法改革基金會備份。
